臺灣高等法院高雄分院刑事裁定
111年度聲字第214號
聲明異議人
即受刑人    王碧鑾


             （現於法務部○○○○○○○○○○○執行中）
上列聲明異議人因誣告案件，不服臺灣苗栗地方檢察署檢察官11
0 年度執助字第654號執行指揮書之執行指揮，聲明異議，本院
裁定如下：
    主  文
聲明異議駁回。
    理  由
一、聲明異議意旨如附件「刑事異議狀」所載。
二、按「犯最重本刑為五年以下有期徒刑以下之刑之罪，而受六
    月以下有期徒刑或拘役之宣告者，得以新臺幣一千元、二千
    元或三千元折算一日，易科罰金。但易科罰金，難收矯正之
    效或難以維持法秩序者，不在此限。」刑法第41條第1項定
    有明文。又「意圖他人受刑事或懲戒處分，向該管公務員誣
    告者，處七年以下有期徒刑。」同法第169條第1 項亦有明
    定。是以，犯刑法第169條第1項之誣告罪，其法定本刑既為
    7年以下有期徒刑，依之首揭刑法第41條第1項規定，縱經宣
    告有期徒刑6月以下之刑，仍不得易科罰金。
三、查本件聲明異議人即受刑人王碧鑾（下稱聲明人）因犯刑法
    第169條第1項之誣告罪，經本院於民國108年12月24日以108
    年度上訴字第911號判處有期徒刑4月，聲明人及其辯護人不
    服提起第三審上訴，經最高法院以其等上訴不合法，於109
    年4月8日判決駁回上訴確定；嗣經臺灣高雄地方檢察署檢察
    官囑託臺灣苗栗地方檢察署檢察官執行，經以110年度執助
    字第654號執行指揮書執行，令聲明人入監執行等情，有各
    該判決書、前開執行指揮書，及臺灣高等法院被告前案紀錄
    表存卷可稽。本件聲明人所犯既係刑法第169條第1項之誣告
    罪，法定本刑為7年以下有期徒刑，依刑法第41條第1項規定
    ，縱經宣告有期徒刑6月以下之刑，仍不得易科罰金，有如
    前述，則檢察官因而未准許聲明人易科罰金，於法並無違誤
    。
四、聲明人又以其係遭人誣告為由，主張檢察官執行指揮不當，
    應將其無罪釋放等語。惟聲明人所犯前開誣告案件，業經法
    院判處有期徒刑4月確定，前已述及，檢察官憑據該確定判
    決予以執行，係屬其權責之合法行使，尚無不當之可言。是
    聲明人此部分所陳，核無可採。
五、聲明人復主張檢察官本案執行指揮有「刑法356條第1項緊急
    求助、第3款未處理、第6款」未適用之不當等語。惟刑法第
    356條係規定「債務人於將受強制執行之際，意圖損害債權
    人之債權，而毀壞、處分或隱匿其財產者，處二年以下有期
    徒刑、拘役或一萬五千元以下罰金。」並無聲明人所陳之前
    開規定或事由，是聲明人執此規定指摘檢察官執行指揮不當
    ，同屬無據。
六、綜上，檢察官依憑本院108年度上訴字第911號確定判決而核
    發110 年度執助字第654號指揮書予以執行，並未准許聲明
    人得易科罰金，核無不當或違法之處，聲明人執詞指摘檢察
    官核發該指揮書執行指揮不當，應予撤銷，為無理由，其異
    議之聲明應予駁回。　　　　
據上論結，應依刑事訴訟法第486 條，裁定如主文。 
中　　華　　民　　國　　111 　年　　2 　　月　　11　　日
                    刑事第三庭  審判長法  官  吳進寶
　　　　　　　　　　                  法  官  陳億芳
                                      法  官  徐美麗
以上正本證明與原本無異。
如不服本裁定應於送達後5 日內向本院提出再抗告狀。
中　　華　　民　　國　　111 　年　　2 　　月　　11　　日
                                      書記官  吳宗霖